臺灣臺中地方法院刑事判決　　　　　　　　　　　九十三年度中簡上字第一六三號
　　上　訴　人　臺灣臺中地方法院檢察署檢察官
　　被　　　告　丙○○
右上訴人因被告竊盜案件，不服本院臺中簡易庭中華民國九十三年二月二十六日九十
三年度中簡字第四五一號第一審簡易判決（聲請簡易處刑案號：臺灣臺中地方法院檢
察署九十三年度偵字第三六四七號）提起上訴，暨臺灣臺中地方法院檢察署檢察官聲
請併案辦理（九十三年度偵字第五五八二號），本院合議庭認不得以簡易判決處刑，
改依通常程序為第一審判決如左：
    主  文
原判決撤銷。
丙○○連續攜帶兇器竊盜，累犯，處有期徒刑壹年。
扣案之橘色柄Ｔ型扳手、尖端已折斷黑色柄Ｔ型扳手各壹支，均沒收。
    事  實
一、丙○○於民國八十七年間，曾因竊盜罪，經臺灣高等法院臺中分院判處有期徒刑
    六月確定，並於八十八年五月二十八日執行完畢。猶不知悔改，復基於意圖為自
    己不法所有之概括犯意，連續於九十三年一月二十六日中午十二時許，在臺中
    縣大里市○○路○段與西榮路口，持其所有客觀上具有危險性可供兇器使用長約
    十餘公分之十字型螺絲起子一支，將甲○○所有停在該處車牌ＮＰ－８９２０號
    自小客車之前後車牌拆下，而竊取該二面車牌，於九十三年二月八日二十時許
    ，在臺中縣烏日鄉○○村○○街三八○號前，見林楊碧桃所有（聲請簡易判決處
    刑書誤載為戊○○所有）車牌ＮＢ－７１１３號自小客車停在該處，車門未鎖，
    即打開車門，並拿取放在車內之備用鑰匙啟動電門，將該車竊走駛離現場，得手
    後，將該車之前後兩面車牌拆掉，換掛前揭竊得之ＮＰ－８９２０號車牌，並留
    供己代步之用，嗣於九十三年二月十一日上午十時三十分許，丙○○駕駛該贓車
    行經臺中縣大里市○○路○段四七巷六號前空地時，為警查獲，九十三年二月
    二十日凌晨三時五十分許，攜帶其所有客觀上具有危險性可供兇器使用之Ｔ型扳
    手三支（兩支黑色柄，一支橘色柄），路經臺中縣霧峰鄉○○路三四八巷一號前
    ，見乙○○所有車牌ＲＩ－３１９１號廂型車停在該處，即持其中一支黑色柄之
    扳手，翹該車子門鎖，惟因施力不當，致該扳手尖端折斷，其再持橘色柄之扳手
    破壞門鎖後，打開車門進入車內，並繼續持該橘色柄之扳手破壞該車之電門後，
    發動引擎，將該車竊走（車內置有乙○○所有之鞋子、小五金、玩具一批，及銅
    板約新台幣一千餘元），得手後，旋遭警當場發現盤查，其遂駕駛該車逃逸，迄
    當日凌晨三時五十五分許，在臺中縣大里市○○路與中湖街口為警追捕逮獲，並
    扣得前揭三支Ｔ型扳手。（乙○○就車門鎖及電門鎖被損壞部分未提出告訴）
二、案經臺中縣警察局烏日分局及霧峰分局先後報請臺灣臺中地方法院檢查署檢察官
    聲請以簡易判決處刑暨聲請併案辦理。
    理  由
一、右揭事實業據被告丙○○於警詢、檢察官偵訊中及本院審理時坦承不諱，核與證
    人即楊林碧桃之女婿戊○○及被害人甲○○、乙○○陳述前揭車牌、車輛失竊之
    情節相符，並有贓物領據三紙（參第三六四七號偵卷第二四～第二五頁、第四二
    五三號偵卷第二四頁）、車輛竊盜車牌失竊個別查詢報表三份（參第三六四七號
    偵卷第二八～第三一頁、第四二五三號偵卷第三三頁）、甲○○及林楊碧桃之報
    案證明單二紙（參第三六四七號偵卷第三二～第三三頁）、被告兩次被查獲時所
    拍攝之照片十一張（參第三六四七號偵卷第十九～第二十頁、第四二五三號偵卷
    第二六～第二九頁）附卷可稽，及扣案之Ｔ型扳手三支足憑。本件事證明確，被
    告犯行應堪認定。
二、按十字型螺絲起子及Ｔ型扳手均為鐵製之器械且前端尖銳，依通常社會觀念，均
    足認為有使人生命身體安全發生危險之虞，均係客觀上可供兇器使用之物。又被
    告自警詢初起迄本院審理止，均一再供稱其係持螺絲起子拆卸前揭ＮＰ－８９２
    ０號車牌，此有各該筆錄在卷可佐，本院忖諸懸掛於車輛上之車牌一般均以螺絲
    緊鎖，非以工具尤其是螺絲起子，甚難竟拆卸之功，被告所言完全符合經驗法則
    ，而認被告此部分之自白堪以憑採。核被告所為，係犯刑法第三百二十一條第一
    項第三款之攜帶兇器竊盜罪（事實部分）、第三百二十條第一項之普通竊盜
    罪（事實部分），公訴人於聲請簡易判決處刑書載事實部分係犯普通竊盜罪
    ，容有不當，此部分起訴法條應予變更。再被告三次竊行，時間緊接，方法相同
    ，觸犯構成要件相同之罪名，顯係基於概括犯意為之，應依連續犯規定論以攜帶
    兇器竊盜一罪，並加重其刑。又被告於八十七年間，曾因竊盜罪，經本院判處有
    期徒刑六月確定，並於八十八年五月二十八日執行完畢，此有臺灣高等法院被告
    全國前案紀錄表在卷可參，其受有期徒刑之執行完畢後，五年以內再犯本件有期
    徒刑以上之罪，為累犯，應依刑法第四十七條規定，遞加重其刑。另檢察官聲請
    併案辦理部分（事實）與聲請簡易判決處刑之事實（事實）有連續犯之裁
    判上一罪關係，為聲請簡易判決處刑效力所及，本院自得併予審理。原審據以論
    科固非無見，惟就檢察官聲請併辦部分未及審酌，則有未洽，檢察官據以提起上
    訴為有理由，且檢察官認事實部分被告係徒手竊取車牌，亦有未洽，其據以求
    處罪刑之事實即與本院認定之犯罪事實顯然不符，原判決既有上開可議之處，自
    應由本院將原審判決撤銷改依通常程序為第一審判決。爰審酌被告素行不良，惟
    犯後坦承所為態度良好，所竊之物已大部分返還被害人所生之危害尚非鉅大等一
    切情狀，量處如主文所示之刑。扣案之橘色柄Ｔ型扳手一支、尖端已折斷之黑色
    柄Ｔ型扳手一支，均係被告所有供竊取事實廂型車所用之物，此經被告陳明在
    卷，依刑法第三十八條第一項第二款之規定，亦併為沒收之宣告，而另一支黑色
    柄之Ｔ型扳手，雖經被告攜帶在側，但未做為本件竊行之用，及拆卸ＮＰ－８９
    ２０號車牌之螺絲起子，因未扣案也非屬違禁物，乃均未併予宣告沒收。
據上論斷，應依刑事訴訟法第四百五十五條之一第一項、第三項、第四百五十二條、
第三百六十九條第一項前段、第三百六十四條、第二百九十九條第一項前段、第三百
條，刑法第五十六條、第三百二十一條第一項第三款、第四十七條、第三十八條第一
項第二款，判決如主文。
本案經檢察官丁○○到庭執行職務
中      華      民      國    九十三    年      五      月    二十八    日
                              臺灣臺中地方法院刑事第十三庭
                                  審判長法    官    許 旭 聖
                                        法    官    陳 可 薇
                                        法    官    李 秋 娟
右正本證明與原本無異。
如不服本判決，應於判決送達後十日內向本院提出上訴狀，上訴於臺灣高等法院臺中
分院( 須附繕本 )。
                                        書記官
中    華    民    國      九十三      年       五      月     二十八    日
附錄法條：
刑法第三百二十一條
犯竊盜罪而有左列情形之一者，處六月以上五年以下有期徒刑：
一、於夜間侵入住宅或有人居住之建築物、船艦，或隱匿其內而犯之者。
二、毀越門扇、牆垣或其他安全設備而犯之者。
三、攜帶兇器而犯之者。
四、結夥三人以上而犯之者。
五、乘火災、水災或其他災害之際而犯之者。
六、在車站或埠頭而犯之者。
前項之未遂犯罰之。
